臺灣臺中地方法院臺中簡易庭小額民事判決
111年度中小字第3119號
原      告    呂信槿
被      告    陳珍珠
兼訴訟代理人  邱良一
上列當事人間返還押金等事件，於民國111年9月22日言詞辯論終
結，本院判決如下：
    主      文
原告之訴駁回。
訴訟費用新臺幣壹仟元由原告負擔。
　　事實及理由
一、原告主張：被告邱良一代理被告陳珍珠於民國111年1月28日
    將門牌號碼臺中市○區○○路0段000巷0號3B房屋(下稱系爭房
    屋)出租予原告，約定租賃期間自111年1月30日起至112年1
    月29日止，租金為每月新臺幣(下同)8500元，原告並已依約
    給付押金1萬7000元予被告。嗣後原告向被告反應小孩住進
    去有過敏反應，要求換床，被告拒絕且要求原告搬走，被告
    邱良一口頭答應退還押金、1111年2月份租金及給付搬遷費
    ，兩造合意於111年2月5日終止系爭房屋租約，爰請求被告
    依承諾給付押租保證金1萬7000元、111年2月租金8500元及
    搬遷費5萬元，以上合計7萬5500元等語，並聲明：被告應給
    付原告7萬5500元及自111年2月8日起至清償日止，按年息百
    分之5計算之利息。
二、被告則以：被告同意換床，並表示若原告無法配合，兩造可
    以提早終止租約並退還押金，被告同意於111年2月5日終止
    租約，然並未同意原告要求之5萬元搬遷費，另因原告一直
    不搬且不繳租金，被告有寄發存證信函給原告，並已另案對
    於原告提起遷讓房屋之訴訟等語資為抗辯，答辯聲明：原告
    之訴駁回。
三、得心證之理由：
　㈠按當事人主張有利於己之事實者，就其事實有舉證之責任，
    民事訴訟法第277 條前段定有明文。民事訴訟如係由原告主
    張權利者，應先由原告負舉證之責；若原告先不能舉證，以
    證實自己主張之事實，則被告就其抗辯事實即令不能舉證，
    或其所舉證據尚有疵累，亦應駁回原告之請求。
　㈡原告主張兩造合意於111年2月5日終止租約，業據被告自承屬
    實，堪認為真正。原告主張被告邱良一同意給付搬遷費5萬
    元云云，為被告否認，依原告提出LINE對話截圖，原告固有
    向被告邱良一提出應給付搬遷費，然邱良一回應「依法按照
    合約走」，並未承諾原告給付搬遷費，原告既不能舉證證明
    被告承諾給付搬遷費5萬元，其依被告承諾請求被告給付搬
    遷費5萬元，自無理由。又原告主張被告邱良一同意退還押
    金及111年2月份租金，被告則稱可以提早終止租約，退還原
    告押金等語。解釋當事人真意，應係被告同意雙方提早於11
    1年2月5日終止租約，原告騰空返還房屋後，被告願退給原
    告押金及111年2月份租金。然原告藉詞要求被告給付搬遷費
    5萬元未果，迄今仍占用系爭房屋並未返還，原告既未履行
    騰空返還房屋之條件，被告自無依其承諾退還押金及111年2
    月份租金予原告之理，原告主張依被告承諾請求被告給付押
    租保證金1萬7000元及111年2月租金8500元，亦無理由。
四、從而，原告依被告承諾，請求被告給付原告7萬5500元及自1
    11年2月8日起至清償日止，按年息百分之5計算之利息，為
    無理由，應予駁回。
五、本件事證已臻明確，兩造其餘攻擊防禦之方法，核與判決之
    結果不生影響，無庸逐一論究，併此敘明。
六、據上論結，本件原告之訴為無理由，依民事訴訟法第78條、
    第436條之19第1項，判決如主文。
中　　華　　民　　國　　111 　年　　10　　月　　13　　日
                  臺灣臺中地方法院臺中簡易庭
                                  法  官  熊祥雲
以上正本係照原本作成。
如不服本判決，應於送達後20日內，以判決違背法令為理由，向
本院提出上訴狀並表明上訴理由（上訴理由應表明一、原判決所
違背之法令及其具體內容；二、依訴訟資料可認為原判決有違背
法令之具體事實），如於本判決宣示後送達前提起上訴者，應於
判決送達後20日內補提上訴理由書（須附繕本）。如委任律師提
起上訴者，應一併繳納上訴審裁判費。
中　　華　　民　　國　　111 　年　　10　　月　　13　　日
                                  書記官  王麗麗